臺灣高雄地方法院刑事判決　　　　　　　　　　　　九十三年度交簡上字第一一號
　　公　訴　人　臺灣高雄地方法院檢察署檢察官
　　上　訴　人　甲○○
　　即　被　告
右列上訴人因過失傷害案件，不服臺灣高雄地方法院高雄簡易庭中華民國九十二年十
二月十一日九十二年度交簡字第二六八○號第一審簡易判決（聲請簡易判決處刑案號
：九十二年度調偵字第八五二號），提起上訴，本院管轄之第二審合議庭判決如左：
    主  文
上訴駁回。
    事實及理由
一、本案經本院審理結果，認第一審判決被告甲○○犯刑法第二百八十四條第一項前
    段之過失傷害罪，判處拘役三十日，並諭知易科罰金之折算標準，認事用法及量
    刑均無不當，應予維持，並引用如附件之第一審判決書（含聲請簡易判決處刑書
    ）記載之事實、證據及理由。
二、上訴人即被告甲○○以本件車禍係告訴人丙○○酒醉自其右側路邊冒雨衝出，致
    其避煞不及而發生碰撞，告訴人應負全部過失責任，指摘原判決認事用法有誤云
    云。惟查，證人乙○○○（即在正義路由北往南方向路邊，肇事地點附近賣香雞
    排之攤販）於本院審理時證述：「（當天晚上有無看到涂先生？）有看到人型，
    但沒有詳細的看。（那個人如何走路？）那個人走得搖搖晃晃的，走走停停。然
    後那個人從我攤位處過馬路，站在對面停放車子旁邊，面對我，我繼續收東西，
    後來我就沒注意看他。之後我聽到碰一聲，我就站起來看到有兩個人倒下，我沒
    注意到他們倒的位置，因為我跑到隔壁攤位去說有人倒下。（有無看到被撞的人
    走路有異狀？）他走走停停，要過馬路時在路中央也有停一次再走過去。他在我
    和另一個攤位間走來走去，走走停停一趟，然後就過馬路。（有無看到那個人從
    對面車子位置又走回來？）沒注意到。（你為何跟被告說那個人有喝酒？）我說
    看那個人走路的樣子好像有喝酒，但沒看到他喝酒。那個人走路的樣子像有喝酒
    的樣子（證人做出搖搖晃晃的動作）。（那個人靠在發財車的位置是否在你正對
    面？）在我攤位右前方，撞到的位置是在我攤位右邊隔壁兩、三個攤位，不是在
    車道中間，是靠近停車場的路邊。（提示發查卷證一照片，請指出那個人倒地位
    置？）大概是畫紅圈的位置（即正義路北往南方向之慢車道上）。我沒注意到機
    車從何處過來。」等語，則依證人乙○○○上開證述，告訴人丙○○原係在正義
    路由北往南方向之路邊走走停停，由西向東穿越馬路到對面後，最後再回到正義
    路由北往南方向之慢車道上發生車禍，核與告訴人指訴伊係由東向西穿越正義路
    時遭被告自右側撞擊及告訴人所受傷勢為「右股骨骨折」相符，有國軍高雄總醫
    院附設民眾診療服務處診斷證明書一紙在卷可佐，足認告訴人係自證人乙○○○
    攤位對面路邊由東向西穿越馬路至正義路北往南方向之慢車道時，遭被告自身體
    右側撞擊，被告辯稱告訴人係自其行車方向之右側路邊衝出，顯不足採信。縱然
    告訴人送醫時血液中所含酒精成分高達２５３．７ｍｇ／ｄｌ，有國軍高雄總醫
    院出院病例摘要及本院電話紀錄附卷可稽，經換算呼氣酒精濃度為１．２６ｍｇ
    ／ｌ，已達酒醉之程度，並佐以證人乙○○○證稱告訴人走路搖搖晃晃一情，堪
    認告訴人穿越馬路時有疏未注意左右來車之與有過失情事，惟亦無礙被告過失傷
    害犯行之認定。原審審酌被告過失之程度、告訴人所受傷害程度，及被告犯罪坦
    承犯行，然尚未與告訴人達成和解等一切情狀予以量刑，認事用法並無違法不當
    之處。上訴意旨指摘原判決認事用法有誤，為無理由，應予駁回。
據上論結，應依刑事訴訟法第四百五十五條之一第一項、第三項、第三百六十八條、
第三百七十三條，判決如主文。
中      華      民      國    九十三    年      六      月     十七     日
                                    臺灣高雄地方法院交通法庭
                                        審判長法  官    吳永宋
                                              法  官    洪能超
                                              法  官    黃惠玲
右正本證明與原本無異。
不得上訴。
                                              書記官    林秀珍
中    華    民    國      九十三      年      六      月      十八      日
